臺灣新北地方法院刑事裁定
110年度單聲沒字第642號
聲  請  人  臺灣新北地方檢察署檢察官
被      告  林士儼



上列聲請人因被告違反商標法案件（109年度偵字第15657號），
聲請單獨宣告沒收（110年度執聲沒字第406號），本院裁定如下
：
    主  文
扣案如附表所示之物均沒收。
其餘聲請駁回。
    理  由
一、聲請意旨略以：被告林士儼因違反商標法案件，業經臺灣新
    北地方檢察署（下稱新北地檢署）檢察官以109年度偵字第1
    5657號為緩起訴處分確定，緩起訴期間為1年，已於民國110
    年10月8日期滿；扣案如附表所示之物為侵害商標權之物、
    扣案現金新臺幣（下同）8,000元為被告之犯罪所得，爰均
    依法聲請單獨宣告沒收等語。
二、關於扣案如附表所示之物部分：
　㈠按檢察官依刑事訴訟法第253條或第253條之1為不起訴或緩起
    訴之處分者，對刑法第38條第2項、第3項之物及第38條之1
    第1項、第2項之犯罪所得，得單獨聲請法院宣告沒收，刑事
    訴訟法第259條之1定有明文。次按違禁物或專科沒收之物得
    單獨宣告沒收；侵害商標權、證明標章權或團體商標權之物
    品或文書，不問屬於犯罪行為人與否，沒收之；供犯罪所用
    、犯罪預備之物或犯罪所生之物，屬於犯罪行為人者，得沒
    收之，刑法第38條第2項、第40條第2項、商標法第98條各有
    明定。
  ㈡經查：
  ⒈關於扣案如附表所示之物部分：
　⑴被告前因違反商標法第97條之販賣仿冒商標商品罪，經新北
    地檢署檢察官以109年度偵字第15657號為緩起訴處分確定，
    緩起訴期間為1年，並於110年10月8日期滿而未經撤銷，有
    該緩起訴處分書、臺灣高等法院被告前案紀錄表在卷可稽（
    見109年度偵字第15657號卷〈下稱偵字卷〉第111至113頁、本
    院110年度單聲沒字第642號卷第23頁）。
　⑵扣案如附表編號1所示之物，經鑑定後確認係仿冒「Nintendo
    設計圖」、「怪物球圖㈠」、「怪物球圖㈡」、「PoKeMoN/GO
    （color logo）」商標圖樣之商品乙節，有經濟部智慧財產
    局商標資料檢索服務（下稱商標檢索服務）、徐宏昇律師出
    具之鑑定意見書、現場暨扣案物品照片附卷可查（見偵字卷
    第27頁、第35至51頁、第53至55頁、第65至66頁），並經本
    院核閱相關卷宗無訛，堪認扣案如附表附表編號1所示之物
    確屬侵害商標權之商品，核屬商標法第98條規定專科沒收之
    物甚明，揆諸前揭說明，不問屬於犯罪行為人與否，得單獨
    宣告沒收。
  ⑶扣案如附表編號2所示之仿冒寶可夢手環空殼（即仿冒手環半
    成品）並非商品乙節，固經告訴人日商任天堂股份有限公司
    具狀陳述在案，有告訴人出具之刑事陳報狀附卷可參（見偵
    字卷第99頁），然被告所販售之仿冒商標商品，係將如附表
    編號1所示侵害商標權之寶可夢手環與4號電池抓寶器模組予
    以成套出售乙情，業據被告於警詢時供陳明確（見偵字卷第
    9頁），足認附表編號2所示之仿冒寶可夢手環空殼係供犯罪
    預備之物，則該等扣案物既為被告所有，自得依刑事訴訟法
    第259條之1宣告單獨沒收。
　㈢從而，聲請人就扣案如附表所示之物聲請單獨宣告沒收，於
    法核無不合，應予准許。
三、關於犯罪所得部分：
　㈠按犯罪所得，屬於犯罪行為人者，沒收之；犯罪所得已實際
    合法發還被害人者，不予宣告沒收或追徵，刑法第38條之1
    第1項前段、第5項各有明文。
　㈡經查，據被告於警詢時自陳：我約出售200件之仿冒商品，每
    件獲利約50元等語（見偵字卷第9頁），可認被告從事販賣
    仿冒商標商品犯行獲有犯罪所得約1萬元【計算式：50元×20
    0件＝1萬元】。又被告於為警查獲時，自願繳交現金8,000元
    之犯罪所得予警方扣案，復經警上繳國庫乙情，有被告之警
    詢筆錄、內政部警政署保安警察大隊第二總隊刑事警察大隊
    扣押物品目錄表、新北地檢署109年5月7日贓款字第0000000
    號贓證物款收據、扣押物品清單存卷可佐（見偵字卷第11頁
    、第26頁、第76至77頁，上開贓證物款收據未編頁碼，附卷
    於偵字卷第75至76頁之間）；惟因被告於偵查中業與告訴人
    達成和解，並支付14萬5,000元之賠償金予告訴人，此有告
    訴人提出之和解契約在卷可考（見偵字卷第97至98頁），可
    徵被告所支付之賠償款項已逾其販賣仿冒商標商品犯行所獲
    犯罪所得，揆諸前揭規定，應認被告從事前揭犯行所獲犯罪
    所得已實際合法發還告訴人，是依刑法第38條之1第5項規定
    ，就被告於偵查中所繳回之犯罪所得8,000元不予宣告沒收
    ，故聲請人此部分之聲請，尚難准許，應予駁回。
四、依刑事訴訟法第455條之36第1項、第2項、第259條之1，商
    標法第98條，刑法第38條第2項、第40條第2項，裁定如主文
    。
中　　華　　民　　國　　111 　年　　11　　月　　29　　日
                  刑事第十一庭  法　官  郭峻豪
上列正本證明與原本無異。
如不服本裁定，應於裁定送達後五日內敘明抗告理由，向本院提
出抗告狀。
                                書記官  方志淵
中　　華　　民　　國　　111 　年　　12　　月　　1 　　日
【附表】
編號 扣案物品名稱 數量 註冊審定號 商標圖樣/文字 商標權人 1 仿冒右列商標之寶可夢手環（含告訴人採證佯購之仿冒手環1個） 140個 00000000 Nintendo設計圖（見偵字卷第46頁商標檢索服務所示） 日商任天堂股份有限公司    00000000 怪物球圖（一）（見偵字卷第48頁商標檢索服務所示） 日商任天堂股份有限公司    00000000 怪物球圖（二）（見偵字卷第48頁反面商標檢索服務所示） 日商任天堂股份有限公司    00000000 PoKeMoN/GO（color logo）（見偵字卷第49頁商標檢索服務所示） 日商任天堂股份有限公司 2 仿冒寶可夢手環空殼（即仿冒手環半成品） 369個 經告訴人於偵查中以書狀出具意見，認左列扣案物非屬商品，爰未就此出具鑑定意見。